【裁判字號】    89,訴,569
【裁判日期】    891208
【裁判案由】    懲治走私條例等
【裁判全文】
臺灣高雄地方法院刑事判決                          八十九年度訴字第五六九號
    公  訴  人  臺灣高雄地方法院檢察署檢察官
    被      告  甲○○
    選任辯護人  趙建華
                吳玉豐
右列被告因懲治走私條例等案件，經檢察官提起公訴（八十八年度偵字第一四０五五
號），本院判決如左：
    主    文
甲○○無罪。
    理    由
一、公訴意旨係以：被告甲○○於民國八十八年五月間，在大陸地區委由王流風購得
    槍砲彈藥刀械管制條例之武士刀七把，竟將之藏放於進口貨櫃（櫃號ＷＨＬＵ0
    000000號），由圓緣國際企業有限公司以進口手工藝品名義，委由ＡＴＬ
    ＡＮＴＩＣ  ＬＡＤＹ  Ｓ００１輪船自香港運抵高雄港，並以未登載不法物品
    之進口報單，向財政部高雄關稅局申報進口。嗣於八十八年五月十一日下午三時
    許，在高雄市○○路二號「亞太貨櫃場」進口查驗區為警查獲，並扣得上開武士
    刀七把，因而認被告涉有懲治走私條例第三條第三項、第一項之運送走私物品未
    遂罪嫌及槍砲彈藥刀械管制條例第十四條第四項、第一項之運輸刀械未遂罪嫌云
    云。
二、按犯罪事實應依證據認定之，無證據不得推定其犯罪事實；復不能證明被告犯罪
    事實者，應諭知無罪之判決，刑事訴訟法第一百五十四條、第三百零一條第一項
    分別定有明文。次按認定不利於被告之事實，須依積極證據，苟積極證據不足為
    不利於被告事實之認定時，即應為有利於被告之認定，更不必有何有利之證據。
    又刑事訴訟法上所謂認定犯罪事實之證據，係指足以認定被告確有犯罪行為之積
    極證據而言，該項證據自須適合於被告犯罪事實之認定，始得採為斷罪資料（最
    高法院三十年上字第八一六號判例、最高法院二十九年上字第三一０五號判例參
    照）。
三、公訴人認被告涉犯懲治走私條例第三條第三項、第一項及槍砲彈藥刀械管制條例
    第十四條第四項、第一項之罪嫌，無非係以被告於警訊中之白自、高雄市政府警
    察局鑑定書函及武士刀七把扣案為其論罪之依據。訊據被告堅詞否認有何前揭犯
    行，辯稱：「我沒有至大陸購買武士刀。武士刀是我哥哥王流風寄來給我觀賞用
    的，我不知道我哥哥為何寄那麼多支武士刀給我。事後我打電話至大陸問我哥哥
    ，為何寄武士刀來給我。我哥哥告訴我武士刀是在廣州買的，所以我在警訊時才
    會那樣說。」等語。經查：質之證人王流風於本院調查時到庭證稱：「武士刀七
    把是我去年三、四月份在廣州買的，我是寄給我弟弟（即被告）欣賞的，因為我
    弟弟有收藏古董的習慣，當時除了寄武士刀外，還有寄觀音像、茶壺等很多古董
    ，該武士刀上刻有「天皇時期」，所以我認為是古董而購買。古董商向我表示七
    把武士刀可以避邪，七把為一組。事先我沒有告訴我弟弟要寄東西給他。」（見
    本院八十九年八月二十一日訊問筆錄）等情，參以被告曾於八十七年十一月二十
    一日出境至澳門轉往大陸晉江市龍湖鎮南潯村為其祖母奔喪，隨即於同年月三十
    日返台，直至八十八年十月十九日再度出境，期間並未有何入出境之紀錄，此有
    晉江市龍湖鎮南潯村民委員會出具之證明書及內政部警政署入出境管理局（八九
    ）境信昌字第二六二八０號函附之出入境紀錄表各一份在卷可稽，況前開武士刀
    七把，確係於八十八年三月間於大陸廣州市購得，亦有大陸廣州市文化古董店出
    具之收款收據一紙附卷可參，是足認被告前揭辯稱伊未至大陸購買武士刀及伊不
    知其兄王流風寄武士刀供伊收藏等情，尚堪採信。此外，本院復查無其他積極證
    據足資審認被告有何公訴人所指之犯行，揆諸前揭法條及判例意旨，依法自應諭
    知被告無罪之判決。
據上論斷，應依刑事訴訟法第三百零一條第一項，判決如主文。
本案經檢察官吳傑人到庭執行職務。
中    華    民    國      八十九      年      十二      月      八      日
                                臺灣高雄地方法院刑事第七庭
                                    法  官  蔡  正  雄
右正本證明與原本無異。
如不服本判決，應於判決送達後十日內，向本院提出上訴狀。
                                    書記官  許  雅  惠
中    華    民    國      八十九      年      十二      月      八      日


司法院資訊處製作；財團法人民間司法改革基金會備份。
